【裁判字號】    95,交抗,198
【裁判日期】    950622
【裁判案由】    違反道路交通管理處罰條例
【裁判全文】
臺灣高等法院交通事件裁定             95年度交抗字第198號
抗  告  人
即受處分人  甲○○
上列抗告人因違反道路交通管理處罰條例案件，不服臺灣臺北地
方法院，中華民國95年2月8日所為裁定（94 年度交聲字第824號
；原處分案號：北監自裁字裁40-A9L101521號），提起抗告，本
院裁定如下：
    主  文
抗告駁回。
    理  由
一、按汽車有使用註銷之牌照行駛者，處汽車所有人新台幣（下
    同）3,600元以上10,800 元以下罰鍰，前開註銷之牌照扣繳
    之，道路交通管理處罰條例第12條第1項第4款、第2 項分別
    定有明文。
二、原裁定略以：異議人即受處分人甲○○所有之車號 P6-3336
    號自小客車因未參加 88年3月27日之定期檢驗，致交通部公
    路總局臺北區監理所以第 000000000號裁決書裁決註銷牌照
    ，並經臺灣高等法院於89年8月28日以89年度交抗字第211號
    裁定抗告駁回，受處分人仍於 93年12月8日17時23分許，駕
    駛所有車牌號碼 P6-3336號自小客車，行經臺北市○○○路
    ○段時，為警攔停等情，事證已明。受處分人辯稱：定期檢
    驗註銷牌照不合法云云，所辯不足採信。原處分機關依道路
    交通管理處罰條例第12條第1項第4款、第2 項及違反道路交
    通管理事件統一裁罰標準表之規定，裁處受處分人罰緩3,60
    0 元，並將該註銷之牌照扣繳，並無不合，受處分人異議無
    理由，應予駁回等語。
三、抗告意旨略稱：
（一）經大法官會議於89年7月27日作成之釋字第511號解釋，係
      針對行政機關恣意處分交違案件是否得當？如行為人不服
      提出異議，應由法院依法審理調查事證「如認為原裁決有
      違法或不當之情事˙˙˙仍得為變更處罰之裁判，仍屬當
      然」。文義意旨明確。足堪認定鈞院 89年度交抗字第211
      號裁定屬不合法之裁定已不具效力，因其於審理期間之89
      年7月29日起至89年8月28日作出裁定止，完全無視大法官
      會議早於同年7月27日已作成決議在案之釋字第511號解釋
      ，等同法律，但89年度交抗字第211 號裁定卻未經調查即
      率乎逕行裁定駁回抗告，更不理會抗告人抗告狀所舉發之
      事證（見本狀附證一），被異議人違法不准驗車在先，後
      將逾檢責任推由抗告人承擔，至今不見是非、公義。冤抑
      難平。
（二）本案一審法院由板橋地方法院轉台北地方法院，均各自開
      過一次調查程序庭，承審法官庭訊調查均有同感認為原處
      分機關（即被異議人台北區監理所）有違法不當之處分，
      表示願意調閱該爭議之 89年交抗字第211號卷證，但卻無
      下文，實有欠擔當。但裁定又引據該無效裁定，令人質疑
      是在包庇、縱容行政機關違法不當之處分，迫害人民，尤
      其此乃通案非個案問題，抗告人即為此而爭。
四、經查：本件抗告人即受處分人甲○○所有之車號 P6-3336號
    自小客車因未參加 88年3月27日之定期檢驗，致交通部公路
    總局臺北區監理所以第000000000 號裁決書裁決註銷牌照，
    並經本院89年度交抗字第211 號裁定抗告駁回，抗告人仍於
    93年12 月8日17時23分許，駕駛所有車牌號碼 P6-3336號自
    小客車，行經臺北市○○○路○段時，因違規以註銷之牌照
    行駛，經臺北市政府警察局中正一分局員警攔停，以抗告人
    違反前揭道路交通管理處罰條例第12條第1項第4款之規定逕
    行掣單舉發；嗣抗告人於應到案日期前向原處分機關申訴，
    經原處分機關調查後，仍認抗告人違規情形明確，乃於93年
    12月15 日依道路交通管理處罰條例第12條第1項第4款、第2
    項及違反道路交通管理事件統一裁罰標準表之規定，裁處抗
    告人罰緩3,600 元，並將該註銷之牌照扣繳。訊據抗告人固
    不否認於上揭時地，駕駛其所有之自小客車行經臺北市○○
    ○路○段為警當場攔停，以「使用註銷之牌照行駛」為由，
    當場掣單舉發之事實，惟矢口否認有何交通違規之情事，辯
    稱：定期檢驗註銷牌照不合法云云。然查抗告人於93年12月
    8日17時23 分許，為警查獲使用註銷之牌照行駛，乃依道路
    交通管理處罰條例第12條第1項第4款規定，當場掣單舉發，
    有臺北市政府警察局北市警交大字第A9 L101521號舉發違反
    道路交通管理事件通知單1 紙在卷可佐，並為抗告人所不爭
    執，堪信屬實。原處分機關依道路交通管理處罰條例第12條
    第1項第4款、第12條第2 項及違反道路交通管理事件統一裁
    罰基準表等規定，對於抗告人上開違規行為，逕行裁處罰鍰
    3,600 元及扣繳牌照處分，容無違誤。抗告人猶執前詞，據
    引大法官會議釋字第511號解釋，指稱本院 89年度交抗字第
    211 號裁定未經調查即率予裁定駁回抗告，更不理會抗告人
    抗告狀所舉發之事證，該裁定屬不合法之裁定，已不具效力
    ，原審引據該無效裁定，有所不當云云，然查大法官會議釋
    字第511 號解釋要旨係闡示行為人對主管機關之裁罰不服，
    法院就其聲明異議案件，如認原裁決有違法或不當之情事，
    縱行為人有未依指定到案日期或委託他人到案者，仍得為變
    更處罰之裁判。並非規定法院必須傳喚異議人到庭調查始得
    裁定。抗告人抗告意旨指稱本院 89年度交抗字第211號裁定
    未經調查即率予裁定駁回抗告，認該裁定係不合法之裁定，
    不具效力，原審引據該無效裁定，有所不當云云，尚有誤解
    。其據以指摘原裁定不當，抗告為無理由，應予駁回。
五、據上論結，應依道路交通案件處理辦法第26條，刑事訴訟法
    第412條，裁定如主文。
中    華    民    國    95    年    6     月    22    日
                  交通法庭    審判長法  官  陳正雄
                                    法  官  許宗和
                                    法  官  許錦印
以上正本證明與原本無異。
不得再抗告。
                                    書記官  楊妙恩
中    華    民    國    95    年    6     月    23    日


司法院資訊處製作；財團法人民間司法改革基金會備份。
